【裁判字號】    90,重訴,1025
【裁判日期】    901127
【裁判案由】    清償借款
【裁判全文】
臺灣高雄地方法院民事判決  九十年度重訴字第一○二五號
    原      告    華南商業銀行股份有限公司
    法定代理人    乙○○
    訴訟代理人    丁○○
    被      告    俊安股份有限公司
    兼法定代理人  丙○○
    被      告    甲○○
右當事人間請求給付借款事件，本院判決如左：
    主    文
被告應連帶給付原告新臺幣貳仟肆佰萬元，及如附表所示之利息及違約金。
訴訟費用由被告連帶負擔。
本判決於原告以新臺幣捌佰萬元供擔保後，得假執行；但被告如於假執行程序實施前
，以新臺幣貳仟肆佰萬元為原告預供擔保，得免為假執行。
    事實及理由
一、原告主張：被告丙○○、甲○○於民國八十五年十一月二十八日向原告出具保證
    書，於新臺幣（下同）二千五百萬元之限額內，連帶保證被告俊安股份有限公司
    （下稱俊安公司）向原告借款之清償，俊安公司遂於民國八十五年十二月十一日
    起陸續向原告借款二筆，共計二千四百二十七萬元，約定到期日分別為民國一百
    年十二月十一日及九十年六月十一日，第一筆借款利息以原告銀行基本放款利率
    家百分之一點四七計算，第二筆借款以基本放款利率加百分之一計算，分期按月
    於每月十日平均攤還本息，如未按期給付，即喪失期限利益，全部債務視為到期
    ，如逾期清償，在六個月以內者，按上開利率百分之十，超過六個月者，按上開
    利率百分之二十計付違約金。詎被告俊安公司二筆借款分別自八十九年八月十一
    日及九十年一月三十一日起即未按期攤還，屢向被告催討，均置之不理，為此依
    消費借貸返還請求權及連帶保證返還請求權，聲明請求判決被告應連帶給付原告
    二千四百萬元，及如附表所示之利息及違約金，並願供擔保聲請宣告假執行。
    被告則以：被告俊安公司確實有向原告銀行借款二千四百萬元，而且系爭借款都
    有抵押品，我們希望原告銀行可以跟我們和解等語資為抗辯。
二、按當事人主張之事實，經他造於言詞辯論時自認者，無庸舉證。民事訴訟法第二
    百七十九條第一項定有明文。原告主張之前揭事實，為被告於言詞辯論時自認：
    「被告俊安公司確實有向原告銀行借款二千四百萬元」等語（詳見本院九十年十
    一月十三日言詞辯論筆錄），且有原告提出之保證書一件、借據、貸款本息攤還
    表、增補契約各二件、授信約定書四件為證，核屬相符，堪信原告主張之事實為
    真實。
三、按利息或其他報償，應於契約所定期限支付之；借用人應於約定期限內，返還與
    借用物種類、品質、數量相同之物；稱保證者，謂當事人約定，一方於他方之債
    務人不履行債務時，由其代負履行責任之契約；連帶債務之債權人，得對於債務
    人中之全體，同時請求全部給付；給付有確定期限者，債務人自期限屆滿時起，
    負遲延責任；遲延之債務，以支付金錢為標的者，債權人得請求依法定利率計算
    之遲延利息。但約定利率較高者，仍從其約定利率。當事人得約定債務人於債務
    不履行時，應支付違約金。民法第四百七十七條、第四百七十八條、第七百三十
    九條、第二百七十三條第一項、第二百二十九條第一項、第二百三十三條第一項
    及第二百五十條第一項分別定有明文。綜上所述，原告依前揭法律規定，請求被
    告被告應連帶給付原告二千四百萬元，及如附表所示之利息及違約金，為有理由
    ，應予准許。
四、兩造均陳明願供擔保請求宣告假執行或免為假執行，經核與民事訴訟法第三百九
    十條第二項及第三百九十二條規定要件相符，爰分別酌定相當之擔保金額准許。
五、訴訟費用負擔之依據：民事訴訟法第八十五條第二項。
中      華      民      國    九十      年     十一     月    二十七    日
                              臺灣高雄地方法院民事第六庭
~B法      官  陳業鑫
右為正本係照原本作成。
如對本判決上訴，須於判決送達後廿日內向本院提出上訴狀。
中      華      民      國    九十      年     十一     月    二十七    日
~B法院書記官  陳素徵
~F0
 附表
┌──┬────┬─────┬─────┬───┬─────┬───────┐
│編號│借款本金│借款日及約│利息計算期│年利率│違約金起算│違約金計算方式│
│    │(新臺幣)│定清償日  │間        │      │日        │              │
├──┼────┼─────┼─────┼───┼─────┼───────┤
│一  │貳仟參佰│八十五年十│八十九年八│百分之│八十九年九│在六個月以內按│
│    │壹拾萬元│二月十一日│月十一日起│八點九│月三十日  │上開利率百分之│
│    │        │、一百年十│至清償日止│二五  │          │十，超過六個月│
│    │        │二月十一日│          │      │          │部分按上開利率│
│    │        │          │          │      │          │百分之二十計算│
├──┼────┼─────┼─────┼───┼─────┼───────┤
│二  │玖拾萬元│九十年一月│九十年一月│百分之│九十年三月│同右          │
│    │        │三十一日、│三十一日起│八點八│月一日    │              │
│    │        │九十年六月│至清償日止│五    │          │              │
│    │        │十一日    │          │      │          │              │
└──┴────┴─────┴─────┴───┴─────┴───────┘


司法院資訊處製作；財團法人民間司法改革基金會備份。
